台灣台中地方法院刑事判決　　　　　　　　　　　　九十一年度易字第一七二四號
　　公　訴　人　臺灣臺中地方法院檢察署檢察官
　　被　　　告　甲○○
右列被告因違反毒品危害防制條例案件，經檢察官提起公訴（九十年度毒偵字第五四
二一號），本院判決如左：
    主  文
甲○○施用第二級毒品，處有期徒刑柒月。扣案之安非他命毒品壹包（毛重零點公
克）沒收銷燬之。
    事  實
一、甲○○曾於民國（下同）八十八年間，因違反廢棄物清理法案件，經本院於八十
    九年四月十日以八十九年度訴字第五四八號判處有期徒刑一年二月，緩刑四年，
    並於八十九年五月六日確定；又於九十年間，因違反毒品危害防制條例案件之持
    有第一級毒品罪，經本院判決有期徒刑三月確定後，即於九十年十二月二十五日
    入監執行，而前開緩刑經撤銷後，接續執行至九十二年五月二十四日始執行完畢
    ，現正執行中（未構成累犯）。其前因施用毒品案件，經本院以八十九年度毒聲
    字第一一三０號裁定送觀察、勒戒，認無繼續施用毒品傾向，由臺灣臺中地方法
    院檢察署檢察官於八十九年三月二十一日以八十九年度毒偵字第八七號為不起訴
    處分確定後，又繼續施用毒品，經本院以九十年度毒聲字第一二八八號裁定再送
    觀察、勒戒後，認無繼續施用毒品傾向，再由臺灣臺中地方法院檢察署檢察官於
    九十年四月二十日以九十年度毒偵字第一一五五、一八三０號為不起訴處分確定
    。詎甲○○明知安非他命已列為毒品危害防制條例第二條第二項第二款所稱之第
    二級毒品，竟基於施用安非他命毒品之犯意，復於九十年十一月五日上午十時之
    前四日內某時，在不詳地點，以不詳方式，施用第二級毒品安非他命一次。嗣於
    九十年十一月五日上午十時許，為警在台中市○○區○○里○○○街三四號三樓
    住處查獲，並扣得安非他命毒品一包（毛重０．三公克），甲○○經警帶回強制
    採尿送驗結果，呈甲基安非他命陽性反應始查悉上情。
二、案經臺中市警察局第六分局報告臺灣臺中地方法院檢察署檢察官偵查起訴。
    理  由
一、訊據被告甲○○矢口否認上揭施用第二級毒品安非他命之犯行，辯稱：伊自上次
    觀察勒戒出所後即未再施用毒品，且扣案之安非他命毒品係伊以前施用時所遺留
    而為其妻所藏匿者，伊並未於九十年十一月五日之前四日內施用安非他命云云。
    經查，被告為警查獲後經採集其尿液送檢驗結果呈甲基安非他命陽性反應，有台
    中市衛生局煙毒尿液檢驗成績書在卷可稽。按常人如未吸用安非他命，其尿水應
    無甲基安非他命反應，倘有吸用者，約百分之七十於二十四小時內自尿中排出，
    約百分之九十於九十六小時自尿中排出，故推算吸用時間距採尿時間最長可能不
    會超過四日，此經行政院衛生署藥物食品檢驗局八十一年二月八日（八一）藥檢
    壹字第００一一五六號函示甚明，是經採尿檢驗有安非他命者，通常可認其人於
    採尿前之四日內有吸用安非他命；再本件偵查之開始係因被告之母黃霞於九十年
    十一月五日上午九時許以撥打一一０電話報案，始由員警於當日上午九時五十分
    許到達被告位於台中市西屯區○○○街三四號住處，並由黃霞帶領至該處三樓即
    被告之房間，而扣得上開安非他命毒品，且黃霞於警訊中亦陳述：被告常鎖在房
    內，出來後即神情恍惚，眼神吊滯，和以前有吸毒習慣時一樣，伊為使被告將毒
    癮戒除，請求警方將被告送戒治處所戒治等語，有其警訊筆錄一份在卷足參，按
    為人父母者，大多愛護其子女，當無可能故陷自己子女入罪，且被告之母為使被
    告能徹底戒除毒癮，始報案向警方舉發被告施用毒品之犯行，其用心之良苦，被
    告實應深切體認。被告前揭否認施用安非他命之辯詞，顯係臨訟卸責之詞，不足
    採信。本件事證明確，被告犯行堪予認定。
二、核被告所為，係犯毒品危害防制條例第十條第二項之施用第二級毒品罪。被告甲
    ○○前因施用毒品案件，經本院以八十九年度毒聲字第一一三０號裁定送觀察、
    勒戒，認無繼續施用毒品傾向，由臺灣臺中地方法院檢察署檢察官於八十九年三
    月二十一日以八十九年度毒偵字第八七號為不起訴處分確定後，又繼續施用毒品
    ，經本院以九十年度毒聲字第一二八八號裁定再送觀察、勒戒後，認無繼續施用
    毒品傾向，再由臺灣臺中地方法院檢察署檢察官於九十年四月二十日以九十年度
    毒偵字第一一五五、一八三０號為不起訴處分確定，有前開不起訴處分書二份及
    台灣台中地方法院檢察署刑案資料查註紀錄表及台灣高等法院被告全國前案紀錄
    表各一份在卷足參，其再犯本件施用毒品之罪，係三犯毒品危害防制條例第十條
    第二項之罪，不適用先行裁定送觀察、勒戒之規定，而應逕予論罪科刑，此觀毒
    品危害防制條例第二十條第三項前段規定自明。其施用前持有安非他命之低度行
    為，為其後施用之高度行為所吸收，不另論罪。爰審酌被告有施用毒品之不良素
    行，犯罪之動機、手段，施用毒品本係自戕行為，對他人法益尚無具體危害，惟
    一再施用毒品不知悔改，且犯後猶否認犯行，顯無悔意等一切情狀，量處如主文
    所示之刑。扣案之安非他命一包（毛重０．三公克）為第二級毒品，不論屬於犯
    人與否，應依毒品危害防制條例第十八條第一項前段規定沒收銷燬之。
據上論斷，應依刑事訴訟法第二百九十九條第一項前段，毒品危害防制條例第十條第
二項、第十八條第一項前段、第二十條第三項前段，判決如主文。
中      華      民      國    九十一    年      七      月     三十     日
                                臺灣臺中地方法院刑事第六庭
                                    法  官  許  月  馨
右正本證明與原本無異。
如不服本判決，應於判決送達後十日內向本院提出上訴狀，上訴於臺灣高等法院臺中
分院( 須附繕本 )。
                                    書記官
中      華      民      國    九十一    年      七      月     三十     日
